臺灣彰化地方法院刑事判決　　　　　　　 94年度易字第338號
公　訴　人　臺灣彰化地方法院檢察署檢察官
被　　　告　丙○○
上列被告因違反家庭暴力防治法之違反保護令案件，經檢察官聲
請簡易判決處刑（94年度偵字第399號），本院員林簡易庭認不
得以簡易判決處刑，簽移由普通庭依通常程序審理（94年度員簡
字第58號），及移送併案審理（94年度偵字第612號），於本院
準備程序中，被告就被訴及併案事實均為有罪之陳述，經裁定改
行簡式審判程序，本院判決如下：
    主      文
丙○○連續違反法院依家庭暴力防治法第十三條所為之禁止實施
家庭暴力行為及禁止直接騷擾之裁定，處拘役伍拾伍日，如易科
罰金，以參佰元折算壹日。緩刑貳年，緩刑期內付保護管束。
    事實及理由
一、事實部分：
    丙○○患有精神分裂症，惟其於為下列行為時，尚未達心神
    喪失及精神耗弱之程度。且丙○○係乙○○之子，另係甲○○之胞弟，分別具有家庭暴力防治法第3條第3款、第4款所
    定之家庭成員關係。因丙○○經常於向家人討錢不成後，即
    惡言相向，甚或外出舉債，並捶打家中大門，口出穢語，乙○○因而向本院聲請核發通常保護令，經本院於民國93年11
    月11日，以93年度家護字第486號裁定，命丙○○在保護令
    有效之1年期間，不得對乙○○、甲○○、江村郎實施身體
    或精神上不法侵害之行為，及不得對乙○○為直接或間接騷
    擾行為，上開保護令業於93年11月25日合法送達予丙○○，
    且由丙○○本人親收，丙○○已知悉前開保護令之內容。詎
    丙○○竟無視於上開保護令，猶於前開保護令有效期間內，
    基於違反前開保護令之概括犯意，先後於下述時、地，有違
    反前揭保護令之行為：(一)93年12月28日上午10時許，在彰化
    縣員林鎮○○路○段2巷122號住處，以竊取甲○○所有之臺
    灣銀行金融卡、駕駛執照、行車執照、存摺等物品（就親屬
    間竊盜部分，業據撤回告訴）方式，對甲○○實施精神上不
    法侵害行為；(二)93年12月28日下午2時許，因無法順利持用
    上開竊得之金融卡領取現金，丙○○即返回上址住處，以腳
    踹踢乙○○房門致房門破損（毀損部分未據告訴）之方式，
    對乙○○實施精神上不法侵害行為及直接騷擾；(三)94年1月1
    日上午9時50分許，亦在上址屋外，以用力敲打門窗方式，
    直接騷擾在屋內之乙○○，且對乙○○及同在屋內之甲○○
    實施精神上不法侵害行為，而違反上揭保護令之禁止規定。
    嗣於(一)93年12月28日丙○○踹踢房門後，乙○○即報警處理
    ，經警在丙○○身上查扣甲○○所有之上開金融卡、證件、
    存摺等物品；(二)94年1月1日敲打門窗後，經乙○○、甲○○
    報警處理，而查知上情。
二、被告丙○○於本院準備程序中，就上揭犯罪事實均為有罪之
    陳述，且所犯係死刑、無期徒刑、最輕本刑為三年以上有期
    徒刑以外之罪，經本院合議庭依刑事訴訟法第273條之1第1
    項之規定，裁定由受命法官1人獨任進行簡式審判程序。
三、本案證據：
    (一)證人即被害人甲○○、乙○○於警詢之證述（員警刑字第
      0940027025號警卷、員警刑字第0940005501號警卷）。
    (二)現場照片3紙（見員警刑字第0940027025號警卷）。
    (三)贓物認領保管單1紙（見員警刑字第0940027025號警卷）
      。
    (四)臺灣彰化地方法院93年度家護字第486號民事通常保護令1
      份（見員警刑字第0940005501號警卷）。
    (五)臺灣彰化地方法院交付郵政機關送達證書1紙（見本院卷
      ）。
    (六)行政院衛生署草屯療養院94年8月5日草療精字第4249號函
      附精神鑑定報告1份（見本院卷）。
    (七)被告於本院之自白。
    (八)臺灣高等法院被告前案紀錄表。
四、起訴書犯罪事實欄中雖僅記載被告於94年1月1日，有違反上
    開保護令之行為，而未論及其餘部分，惟事實部分所記載之
    其餘違反保護令之犯行（即移送併案審理部分），與起訴書
    記載之部分，既有連續犯之裁判上一罪關係，基於審判不可
    分原則，本院自應併予審理；至公訴併案意旨另以：被告於
    93年12月28日上午10時許，在彰化縣員林鎮○○路○段2巷12
    2號，竊取甲○○所有之物品，認被告此部分另涉犯刑法第
    320條第1項之竊盜罪嫌。被告雖坦認前開犯行，惟查被告與
    甲○○係旁系2親等之血親關係，是被告所犯前開之親屬間
    竊盜罪，依刑法第324條第2項規定，須告訴乃論，茲經告訴
    人於94年7月5日具狀撤回告訴，此有陳報狀1紙附於本院卷
    可稽，是本院本應為不受理判決之諭知，惟此部分未經檢察
    官提起公訴，且本院既無從為實體有罪之判決，即與本案經
    起訴部分無何裁判上或實質上之一罪關係，就此部分自應退
    由檢察官另為處理，併予敘明。
五、應依刑事訴訟法第452條、第273條之1第1項、第299條第1項
    前段、第310條之2、第454條第1項，家庭暴力防治法第50條
    第1款、第2款、第30條第1項，刑法第11條前段、第56條、
    第55條、第41條第1項前段、第74條第1款，罰金罰鍰提高標
    準條例第2條，判決如主文。
六、如不服本判決，應於判決送達後10日內，向本院提出上訴狀
    ( 須附繕本)。
本案經檢察官何蕙君到庭執行職務。
中　　華　　民　　國　　94　　年　　10　　月　　5 　　日
                   刑事第三庭   法    官  簡婉倫
右正本證明與原本無異。
如不服本判決，應於判決送達後10日內向本院提出上訴狀 (須附
繕本)。
告訴人或被害人對於判決如有不服具備理由請求檢察官上訴者，
其上訴期間之計算係以檢察官收受判決正本之日期為準。
中　　華　　民　　國　　94　　年　　10　　月　　5 　　日
                                書記官
附錄本案論罪科刑法條
家庭暴力防治法第50條
違反法院依第 13 條、第 15 條所為之下列裁定者，為本法所稱
之違反保護令罪，處3年以下有期徒刑、拘役或科或併科新台幣
10萬元以下罰金︰一禁止實施家庭暴力行為。
二  禁止直接或間接騷擾、接觸、通話或其他連絡行為。
三  命遷出住居所。
四  遠離住居所、工作場所、學校或其他特定場所。
五  命完成加害人處遇計畫：戒癮治療、精神治療、心理輔導或
    其他治療、輔導。
